臺灣基隆地方法院刑事判決　　　　　　　　　　　　　九十三年度訴字第七九一號
　　公　訴　人　臺灣基隆地方法院檢察署檢察官
　　被　　　告　甲○○　男　二.
右列被告因違反毒品危害防制條例案件，經檢察官提起公訴（九十三年度毒偵字第一
七０二號），本院合議庭裁定由受命法官獨任進行簡式審判程序，茲判決如左：
    主  文
甲○○連續施用第一級毒品，累犯，處有期徒刑拾月。
扣案之毒品海洛因貳包合計淨重零點陸公克沒收銷燬之，注射針筒壹支沒收。
    事  實
一、甲○○前因施用毒品案件，經觀察勒戒後，認有繼續施用毒品傾向，先由本院裁
    定送強制戒治，嗣戒治期滿，經臺灣基隆地方法院檢察署檢察官於民國（下同）
    八十九年九月二十一日，以八十九年度戒毒偵字第八０號為不起訴處分確定；又
    因施用毒品案件，先送強制戒治，再經臺灣基隆地方法院檢察署檢察官提起公訴
    ，由本院於九十一年二月十五日，以九十年度訴字第四九三號判決判處有期徒刑
    八月及六月，應執行有期徒刑一年確定，於九十三年四月十日執行完畢。猶不知
    悔改，竟基於施用第一級毒品海洛因及第二級毒品安非他命之概括犯意，自九十
    三年七月底起至同年九月十三日止，在基隆市東和大樓附近，連續將海洛因及安
    非他命混合在注射針筒內注射或燒烤方式，同時施用第一級毒品海洛因及第二級
    毒品安非他命多次。嗣於九十三年九月十四日十二時三十分許，在基隆市仁愛區
    ○○○路、仁五路口為警查獲，並扣得毒品海洛因貳包合計淨重零點參陸公克，
    注射針筒壹支。
二、案經基隆市警察局第一分局報請台灣基隆地方法院檢察署檢察官偵查起訴。
    理  由
一、本件被告甲○○所犯者非為死刑、無期徒刑、最輕本刑為三年以上有期徒刑之罪
    或高等法院管轄第一審案件，其於準備程序進行中，先就被訴事實為有罪之陳述
    ，經告知其簡式審判程序之旨，並聽取公訴人之意見後，本院依刑事訴訟法第二
    百七十三條之一第一項之規定，裁定由受命法官獨任進行簡式審判程序，合先敘
    明。
二、訊據被告甲○○對於同時施用第一級、第二級毒品之犯行，自白不諱，且被告為
    警查獲後，經警員採集其之尿液送檢驗結果，分呈安非他命陽性及嗎啡陽性反應
    （因海洛因於人體內會代謝成嗎啡，故涉嫌海洛因之吸食者，係檢驗其尿液中之
    嗎啡反應），此有基隆市衛生局基衛檢壹字第０九三００一四三九七號檢驗成績
    書乙紙附卷可稽，復有毒品海洛因貳包合計淨重零點參陸公克，注射針筒壹支。
    扣案可資佐證，被告自白施用第一級、第二級毒品之事實顯與事實相符。又因被
    告前因施用毒品案件，經觀察勒戒後，認有繼續施用毒品傾向，先由本院裁定送
    強制戒治，嗣戒治期滿，經臺灣基隆地方法院檢察署檢察官於八十九年九月二十
    一日，以八十九年度戒毒偵字第八０號為不起訴處分確定；又因施用毒品案件，
    先送強制戒治，再經臺灣基隆地方法院檢察署檢察官提起公訴，由本院於九十一
    年二月十五日，以九十年度訴字第四九三號判決判處有期徒刑八月及六月，應執
    行有期徒刑一年確定，於九十三年四月十日執行完畢等情，有不起訴處分書、起
    訴書、判決書、台灣高等法院被告全國前案紀錄表附卷可證。本件事證明確，被
    告施用毒品之犯行，洵堪認定。
三、核被告所為，係犯毒品危害防制條例第十條第一項之施用第一級毒品罪及第二項
    之施用第二級毒品罪。被告施用第一級毒品前後，持有第一級毒品之低度行為，
    應為施用毒品之高度行為所吸收，不另論罪。又被告先後多次施用第一級毒品海
    洛因及第二級毒品安非他命之行為，時間密接，構成要件復相同，顯係基於概括
    犯意為之，均為連續犯應各論以一罪，並加重其刑。公訴意旨雖認被告自九十三
    年四月十一日起即開始施用第一級毒品，惟此部分除被告於偵訊之自白外，並無
    其他證據可供佐證，此部分起訴事實，不能證明被告犯罪，又因與前揭有罪部分
    有連續犯之裁判上一罪關係，爰不另為無罪之諭知，另未經公訴人起訴部分，與
    本院前揭認定有罪部分，有連續犯之裁判上一罪關係，本院自得併予審理，附此
    敘明。被告以一行為，同時觸犯施用第一級、第二級毒品罪，為想像競合關係，
    應從一重之施用第一級毒品罪處斷。公訴人認被告所犯上開二罪，為犯意各別，
    應分論併罰，似有誤會，附此敘明。查被告有事實欄所載有期徒刑執行完畢之情
    形，有卷附臺灣基隆地方法院檢察署刑案資料查註紀錄表、臺灣高等法院被告全
    國前案紀錄表可按，其受有期徒刑執行完畢後，五年以內再犯本件有期徒刑以上
    之罪，為累犯，應依刑法第四十七條規定遞加重其刑。爰審酌被告犯罪之動機、
    吸食頻率、曾有施用毒品之前科仍不知悔改，一再犯下本案，惟其所犯之施用毒
    品犯行乃戕害自己身心健康等一切情狀，量處如主文所示之刑，以示儆懲。扣案
    之海洛因二包合計淨重０．三六公克，為查獲之毒品，有法務部調查局九十三年
    十一月四日調科壹字第三二０００二三七六號鑑定通知書乙紙附卷可參，應依毒
    品危害防制條例第十八條第一項前段宣告沒收銷燬之，注射針筒一支，係被告所
    有供本件犯罪所用之物，爰依刑法第三十八條第一項第二款宣告沒收。
四、據上論斷，應依刑事訴訟法第二百七十三條之一第一項、第二百九十九條第一項
    前段，毒品危害防制條例第十條第一項、第二項、第十八條第一項前段，刑法第
    十一條前段、第五十六條、第五十五條、第四十七條、第三十八條第一項第二款
    ，判決如主文。
本案經檢察官林伯宇到庭執行職務。
中　　　華　　　民　　　國　　九十三　　年　　  十二 　 月　　二十八　　日
                                臺灣基隆地方法院刑事第二庭
                                        法      官  齊　潔
右正本證明與原本無異。
對於本件判決如有不服，應於收受送達後十日內，向本院提出上訴書狀，上訴於臺灣
高等法院，並按他造當事人之人數附具繕本。
                                        書　記　官  莊國南
中　　　華　　　民　　　國　　九十三　　年　  　十二　  月　　二十八　　日
附錄論罪法條：
毒品危害防制條例第十條第一項：
施用第一級毒品者，處六月以上五年以下有期徒刑。
毒品危害防制條例第十條第二項：
施用第二級毒品者，處三年以下有期徒刑。
毒品危害防制條例第十八條第一項：
查獲之第一、二級毒品及專供製造或施用第一、二級毒品之器具，不問屬於犯人與否
，均沒收銷燬之；查獲之第三、四級毒品及製造或施用毒品之器具，無正當理由而擅
自持有者，均沒入銷燬之。但合於醫藥、研究或訓練之用者，得不予銷燬。
